【裁判字號】    96,上訴,5356
【裁判日期】    970125
【裁判案由】    毒品危害防制條例
【裁判全文】
臺灣高等法院刑事判決                96年度上訴字第5356號
上  訴  人
即  被  告  甲○○
上列上訴人因毒品危害防制條例案件，不服臺灣板橋地方法院96
年度訴字第2009號，中華民國96年10月31日第一審判決（起訴案
號：臺灣板橋地方法院檢察署96年度毒偵字第1649號、2372號）
，提起上訴，本院判決如下：
    主  文
原判決關於甲○○施用第一級毒品暨定應執行刑部分撤銷。
甲○○施用第一級毒品，累犯，處有期徒刑捌月，減為有期徒刑
肆月，如易科罰金，以新臺幣壹仟元折算壹日。
    事  實
一、甲○○前曾於91年間因施用毒品案件，經檢察官聲請原審法
    院裁定送觀察、勒戒後，認無繼續施用毒品傾向，於91年11
    月25日執行完畢釋放，並經臺灣板橋地方法院檢察署檢察官
    以91年度毒偵字第2054號不起訴處分確定在案。又其於94年
    間復因施用毒品案件，經原審法院判處有期徒刑七月、四月
    ，並定其應執行刑十月確定，於95年1月2日縮刑期滿執行完
    畢。詎其猶不知悔改，於上開觀察、勒戒執行完畢釋放及有
    期徒刑執行完畢後五年內，復基於施用第一級毒品海洛因之
    犯意，於95年11月15日凌晨1時25分許為警採尿前26小時內
    某時（不含為警查獲後至採尿前），在臺北縣新莊市○○路
    友人住處，施用第一級毒品海洛因一次，嗣於95年11月14日
    下午6時15分許，在臺北縣新莊市○○路897號14樓之3友人
    住處為警查獲，經警採尿送驗，結果呈鴉片類嗎啡藥物陽性
    反應，因而查悉上情。
二、案經新竹市警察局移送臺灣板橋地方法院檢察署檢察官偵查
    起訴。
    理  由
一、訊據上訴人即被告甲○○否認有上揭施用第一級毒品海洛因
    之犯行，辯稱：伊在前施用毒品案件執行完畢後，就無再施
    用毒品海洛因云云。惟查，被告為警查獲後，經警採尿送驗
    結果，確實驗有鴉片類嗎啡陽性反應，此有上開臺灣檢驗科
    技股份有限公司出具之尿液檢驗報告在卷可稽，已足認被告
    有施用第一級毒品海洛因之情，參諸其於原審法院審理時亦
    曾供稱：當時伊係和友人一起唱歌，其他友人有在施用毒品
    海洛因之情，衡諸常情，被告有施用毒品海洛因之情應屬無
    訛，又被告係於95年11月14日下午6時15分許為警查獲，至
    隔日凌晨1時25分始採集尿液，已經過約7小時，尿液中鴉片
    類嗎啡濃度仍高達795（ng/ml），是被告此部分所辯，不足
    採信。本件事證已臻明確，被告犯行洵堪認定，應予依法論
    科。
二、核被告所為，係犯毒品危害防制條例第10條第1項之施用第
    一級毒品罪，其施用毒品前之持有毒品行為，應為其後施用
    行為所吸收，不另論罪。被告前曾於94年間因施用毒品案件
    ，經原審法院判處有期徒刑七月、四月，並定其應執行刑十
    月確定，其後於95年1月2日縮刑期滿執行完畢，有本院被告
    前案紀錄表在卷可稽，被告前受有期徒刑執行完畢，於五年
    以內故意再犯本件有期徒刑以上之罪，為累犯，應依刑法第
    47條第1項規定，加重其刑。又被告行為後，中華民國96年
    罪犯減刑條例業經於96年7月16日施行，被告所為合於該條
    例第2條第1項第3款之規定，應依法減其宣告刑二分之一。
三、原審因而予以論罪科刑，固非無見。惟查，原審就本件施用
    第一級毒品部分量處有期徒刑八月，減為有期徒刑四月，與
    另二件施用第二級毒品部分 (業據被告當庭撤回)，合併定
    應執行刑為有期徒刑十月，因而不符易科罰金之要件。被告
    僅就原判決施用第一級毒品部分上訴，則此部分符合刑法第
    41條第1項前段得易科罰金之規定。被告上訴否認犯行，雖
    核無理由，惟原判決此部分既有可議，自應由本院將之連同
    定執行刑部分予以撤銷改判。爰審酌被告犯罪之目的、動機
    、手段、所生危害及犯罪後自始否認犯行之態度等一切情狀
    ，量處有期徒刑八月，減為有期徒刑四月，並諭知易科罰金
    之折算標準，以新臺幣一千元折算一日。
據上論斷，應依刑事訴訟法第369條第1項前段、第364條、第299
條第1項前段，毒品危害防制條例第10條第1項，刑法第47條第1
項、第41條第1項前段，中華民國96年罪犯減刑條例第2條第1項
第3款、第7條、第9條，判決如主文。
本案經檢察官蔡薰慧到庭執行職務。
中    華    民    國    97    年    1     月    25    日
                  刑事第十二庭  審判長法  官   蔡永昌
                                      法  官   王梅英
                                      法  官   陳榮和
以上正本證明與原本無異。
如不服本判決，應於收受送達後十日內向本院提出上訴書狀，其
未敘述上訴之理由者並得於提起上訴後十日內向本院補提理由書
（均須按他造當事人之人數附繕本）。
                                      書記官   林吟玲
中    華    民    國    97    年    1     月    25    日
附錄本案論罪科刑法條全文：
毒品危害防制條例第10條第1項
施用第一級毒品者，處六月以上五年以下有期徒刑。


司法院資訊處製作；財團法人民間司法改革基金會備份。
